【裁判字號】    89,交訴,466
【裁判日期】    900710
【裁判案由】    過失致死
【裁判全文】
臺灣臺南地方法院刑事判決                        八十九年度交訴字第四六六號
    公  訴  人  臺灣台南地方法院檢察署檢察官
    被      告  甲○○
    選任辯護人  黃揚名
右列被告因過失致死案件，經檢察官提起公訴及併案（八十九年度偵字第一二一九三
號、八十九年度偵字第一四一三九號），本院判決如左：
    主  文
甲○○因過失致人於死，處有期徒刑捌月。
    事  實
一、甲○○於民國八十九年七月五日下午五時四十五分許，騎乘車牌號碼ＵＢＤ─三
    六九號輕型機車，自台南縣永康市○○路一０一三號「捷森公司」，由西南向東
    北斜穿台南市○○市○○路東向車道，擬跨越該路槽化線，入中華路西向東道行
    駛時，理應注意駕駛人應遵守道路交通標線之指示，在設有槽化線地點，係用以
    引導車輛駕駛人循指示之路線行駛，並禁止跨越行駛，而依當時暮光天候陰、路
    面乾燥無缺陷、道路上未有任何障礙物、視距復屬良好等情形以觀，客觀上亦無
    不能注意之情事，其竟疏於注意貿然斜穿中華路東向車道，因中華路西向車道有
    大貨車經過，而在該路槽化線甫靜止時，適有蘇鶯騎乘車牌號碼ＦＸ７─六一六
    號重型機車，亦疏未注意車前狀況，沿中華路東向車道由西向東偏向內側車道往
    槽化線行駛至上址，致二機車車頭在中華路中間之槽化線處相撞擊，雙方均人車
    倒地，蘇鶯及其機車於倒地後並向東北方滑行十二公尺始靜止，造成蘇鶯受有枕
    骨部挫傷、顱內出血等傷害，經財團法人奇美醫院急救，延至同月二十三日下午
    十一時十分，仍不治死亡。
二、案經臺灣臺南地方法院檢察署檢察官相驗後自動檢舉偵查起訴。
    理  由
一、訊據被告甲○○固坦承於右揭時、地，騎乘機車與被害人蘇鶯騎乘之機車相撞及
    ，致被害人蘇鶯死亡之事實，惟矢口否認有何過失致死犯行，辯稱：伊當時是在
    靜止中，是被害人蘇鶯騎乘機車速度很快，她從慢車道到快車道，再到槽化線過
    來撞及伊的，肇事原因是被害人造成的，伊是靜止中所以沒有注意義務云云。經
    查：
    （一）依據被告甲○○供承，肇事前其自台南縣永康市○○路一０一三號「捷森
          公司」，由西南向東北斜穿台南市○○市○○路東向車道，擬跨越該路槽
          化線，入中華路西向東道駕車返家，因中華路西向車道有大貨車經過，而
          在該路槽化線靜止時，與蘇鶯騎乘機車相撞及之事實，經在場目擊證人林
          啟明於本院審理時結證稱：被告騎乘機車由公司反斜線方向，穿越中華路
          東向車道，行駛至安全島槽化線，停車後在等右方來車時，蘇鶯騎乘機車
          從久井加油站往肇事地點行駛（此部分證人林啟明誤認被害人蘇鶯行進方
          向為東向西），蘇鶯並沒有逆向，蘇鶯因前面有一部轎車與蘇鶯同向行駛
          ，忽然蘇鶯由原所騎乘之外側車道偏入內側車道，再偏入安全島的槽化線
          ，而與被告機車車頭對車頭直接撞擊等情證述無訛，參酌雙方乘之機車撞
          擊點係均位於車頭，被告甲○○於撞擊地點當場人車倒地，被害人蘇鶯之
          機車倒地後，猶滑行十二公尺之客觀狀況觀之，被告之機車應係靜止間與
          被害人蘇鶯行進中之機車相撞擊無誤，被告此部分之辯解，尚甚採信，核
          先敘明。
    （二）惟按駕駛人駕駛汽（機）車，應遵守道號交通標誌、標、號誌之指示，並
          服從執行交通勤務之警察或依法令執行指揮交通及交通稽查任務人員之指
          揮，道路交通安全規則第九十條定有明文；又槽化線，用以引導車輛駕駛
          人循指示之路線行駛，並禁止跨越。劃設交岔路口、立體交岔之匝道口或
          其他特殊地點，道路交通標誌標線號誌設置規則第一百七十一條第一項亦
          規定甚明。本件被告甲○○於上述時、地，騎乘機車理應注意上開交通規
          則，自不得斜穿中華路東向車道，跨越槽化線入中華路西向車道，而依當
          時雖暮光天候陰，然路面乾燥無缺陷、道路上未有任何障礙物、視距復屬
          良好，有台南縣警察局道路交通事故調查報告一紙及車損相片八幀附卷可
          稽。據此判斷，當時客觀上亦無不能注意之情事，被告竟疏於貿然斜穿車
          道，跨越槽化線行駛，並逕行於槽化線上停車，致與被害人蘇鶯所騎乘之
          機車相撞及，是被告之駕駛行為，顯有過失。
    （三）再者，被害人蘇鶯因本次車禍受有枕骨部挫傷、顱內出血等傷害死亡一節
          ，業據檢察官督同檢驗員相驗屍體屬實，製有相驗屍體證明書、驗斷書及
          相驗照片等件可查。另被告之過失駕車肇事行為，與被害人之死亡結果間
          ，具有相當因果關係，亦屬顯然。被告辯稱其係於停止間，不負過失責任
          云云，顯係卸責之詞，委不足採。本件事證已臻明確，被告前開犯行堪以
          認定。
二、核被告甲○○所為，係犯刑法第二百七十六條第一項之普通過失致死罪。本院審
    酌被告之生活狀況、品行、智識程度，本件犯罪所生之危險、損害，以及被告之
    過失非輕，且造成被害人死亡之嚴重後果，而事後仍未與被害人家屬，就民事賠
    償問題達成和解等一切情狀，量處如主文所示之刑，以資懲儆。
據上論斷，應依刑事訴訟法第二百九十九條第一項前段，刑法第二百七十六條第一項
，罰金罰鍰提高標準條例第一條前段，判決如主文。
中      華      民      國    九十      年      七      月      十      日
                              臺灣臺南地方法院交通法庭
                                  法  官    田  幸  艷
右正本證明與原本無異。
如不服本判決，應於判決送達後十日內向本院提出上訴狀( 應附繕本 )。
                                  書記官    陳  玉  芬
中      華      民      國    九十      年      七      月      十      日
附錄本案論罪科刑法條全文：
刑法第二百七十六條第一項
因過失致人於死者，處二年以下有期徒刑、拘役或二千元以下罰金。


司法院資訊處製作；財團法人民間司法改革基金會備份。
